臺灣臺北地方法院民事裁定
111年度北簡聲字第145號
聲  請  人  王藤鈞
上列聲請人與相對人林素麗等人間請求給付租金事件，聲請交付
本院111年度北簡字第5986號民國111年6月21日開庭期日之法庭
錄音光碟，本院裁定如下：
    主    文
聲請駁回。
    理    由
一、按除有依法令得不予許可或限制聲請閱覽、抄錄或攝影卷內
    文書，或涉及國家機密或其他依法令應予保密之事項者，法
    院得不予許可或限制交付法庭錄音或錄影內容外，當事人及
    依法得聲請閱覽卷宗之人，因主張或維護其法律上利益，得
    於開庭翌日起至裁判確定後6個月內，繳納費用聲請法院許
    可交付法庭錄音或錄影內容；當事人及依法得聲請閱覽卷宗
    之人，因主張或維護其法律上利益，聲請交付法庭錄音或錄
    影內容時，應敘明理由，由法院為許可與否之裁定，為法院
    組織法第90條之1、法庭錄音錄影及其利用保存辦法第8條第
    1項所明定。復參法院組織法第90條之1立法理由第三點、個
    人資料保護法第5條立法理由三之說明，可知法庭錄音光碟
    因其內容涉及個人資料，不具私藏性、交易性及流通性，不
    能任意成為私人永久持有之標的，故其蒐集、處理及利用，
    應兼顧法庭公開與保護個人資訊之衡平性，為避免法庭錄音
    內容遭惡意使用，法院受理聲請事件仍應適用個人資料保護
    法第5條規定，實質審查聲請人持有法庭錄音光碟與其主張
    或維護之法律上利益是否具有正當合理之關聯性，而為許可
    與否之裁定（臺灣高等法院107年度聲字第237號裁定意旨參
    照）。次按法庭錄音乃法庭活動之紀錄，載有所有參與法庭
    活動者之資訊，則法庭錄音內容之交付，固有保障當事人訴
    訟權益之作用，亦涉及法庭公開與個人資訊保護等重要權益
    之衡平，尚非逕源於憲法保障之訴訟權（最高法院111年度
    台抗字第53號裁定意旨參照）。
二、聲請人聲請交付本院111年度北簡字第5986號請求給付租金
    事件111年6月21日開庭期日之法庭錄音光碟，其聲請意旨載
    稱：「為了解開庭情形」等語（見本院卷第7頁）。經查，
    本件前揭111年6月21日言詞辯論期日，係由聲請人親自到庭
    並全程參與言詞辯論（見111年度北簡字第5986號卷第57頁
    至第61頁），且言詞辯論筆錄最後業載明「法官問：以上筆
    錄之記載內容，是否均符合兩造之陳述意見（提示並告以要
    旨）？被告（即聲請人）答：是」，並親自簽名於後（見11
    1年度北簡字第5986號卷第61頁），足認聲請人既非未到庭
    辯論，亦非係委任訴訟代理人代理出庭，則其聲請意旨所稱
    「為了解開庭情形」云云，顯與實情不符，亦與常理有違。
    又法院書記官應於言詞辯論筆錄內記載之事項，係為公證言
    詞辯論之事項而作，除依民事訴訟法第213條所定應記載之
    事項外，僅須記載辯論進行之要領，即記載言詞辯論經過之
    大概情形，無需將開庭之過程、在場者陳述之內容、其喜怒
    哀樂等一一詳細記載，是法庭筆錄與法庭錄音、錄影，各有
    其制度目的，法院書記官就言詞辯論期日之全部，自無逐字
    記載其內容之必要（最高法院110年度台抗字第347號裁定意
    旨參照）。聲請人既係親自到庭並全程參與言詞辯論，已如
    前述，則其「為了解開庭情形」而聲請交付法庭錄音光碟，
    其所欲持有法庭錄音光碟之原因，顯與其主張或維護之法律
    上利益，未具有正當合理之關聯性，難以憑採。此外，聲請
    人復未敘明究有何主張或維護聲請人之何種法律上利益而有
    必要之具體事由（臺灣高等法院107年度聲字第267號裁定意
    旨參照），暨按關於言詞辯論所定程式之遵守，專以筆錄證
    之，民事訴訟法第219條已有明定，聲請人就其所欲主張或
    維護之法律上利益之目的，本即應以聲請閱卷之方式即足達
    之，更何況聲請人前已於111年6月22日聲請閱卷，業經本院
    核准在卷（見111年度北簡字第5986號卷第85頁）。據上，
    參諸前揭說明，本件聲請人聲請交付法庭錄音光碟，所為聲
    請於法不合，應予駁回。
三、爰裁定如主文。
中　　華　　民　　國　　111 　年　　7 　　月　　7 　　日
                  臺北簡易庭    法  官  詹慶堂
以上正本係照原本作成。
如不服本裁定，應於送達10日內，向本院提出抗告狀並表明抗告
理由，並繳納抗告費新臺幣1,000元。
中　　華　　民　　國　　111 　年　　7 　　月　　7 　　日
                                書記官  馬正道